【裁判字號】    89,易,631
【裁判日期】    891116
【裁判案由】    傷害
【裁判全文】
臺灣花蓮地方法院刑事判決                          八十九年度易字第六三一號
    公  訴  人  臺灣花蓮地方法院檢察署檢察官
    被      告  庚○○
                甲○○
    共    同
    選任辯護人  曾泰源
右列被告因傷害等案件，經檢察官提起公訴（八十九年度偵字第二四五六號），本院
判決如左：
      主  文
庚○○傷害人之身體，處拘役參拾日，如易科罰金，以參佰元折算壹日。被訴毀損罪
部分，無罪。
甲○○傷害人之身體，處拘役參拾日，如易科罰金，以參佰元折算壹日。
      事  實
一、庚○○於民國八十九年二月二十七日下午三時許，因不滿其姐、弟丁○○○、己○○就其母掃墓乙事未予通知，乃前往花蓮縣吉安鄉○○路○段四十一號弟媳丙○○住處與己○○、丁○○○理論，雙方言談不洽頓起勃谿，詎庚○○竟基於傷
    害之犯意，以右手揮擊丁○○○臉部，致丁○○○因此受有頭部外傷、左眉擦挫
    撕裂傷一．０公分等傷害。己○○及丁○○○之夫陳輝爐見狀，將庚○○推出門
    外，己○○並以雙手擋住大門，阻止庚○○再推擠入內，適庚○○之配偶甲○○
    趕來，甲○○見狀竟另行基於傷害之犯意，持其所穿著之高跟鞋乙隻毆打己○○
    ，致己○○因此受有頭部外傷瘀二處三乘三公分、四乘四公分、右手腕瘀青三乘
    二公分等傷害。
二、案經被害人丁○○○、己○○訴由花蓮縣察局吉安分局報告臺灣花蓮地方院檢察
    署檢察官提起公訴。
      理  由
一、訊據被告庚○○坦承於前揭時地與被害人丁○○○、己○○就掃墓之事發生爭執
    之事實，惟矢口否認有何傷害犯行，辯稱：發生爭吵時，僅拍桌子以手指向地下
    ，並未毆打丁○○○，且伊當時所坐之位置亦毆打不到丁○○○，之後隨即遭陳
    輝爐及己○○推擠出門，因伊欲再入門質問陳輝爐為何推伊，遂在門口與彼等互
    推，嗣因員警聞訊前來處理，伊便離去；被告甲○○則坦承有於前揭時間到丙○○住處前，然亦矢口否認犯行，辯稱：到現場時，因目睹其子壬○○遭己○○等
    人毆打，僅要求彼等放手，並未出手毆打己○○云云。經查，被告庚○○因被害
    人丁○○○未通知其母掃墓之事，於前揭時地與丁○○○發生爭執，並進而揮打
    丁○○○，雙方因而發生推擠，推擠過程中，被害人己○○復遭嗣後前來之被告
    甲○○持高跟鞋毆傷之事實，業據被害人丁○○○、己○○於警訊時及偵審中指
    述綦詳，並經現場目繫證人癸○○、辛○○及證人即到場處理之警員戊○○、乙○○證述屬實，並有診斷證明書二紙在卷可稽，且被告甲○○於偵審中亦供稱到
    現場時看到其子壬○○遭己○○等人推打，便用手拍打彼等的手要求放手，但無
    人理會且推倒伊，並有人拉扯伊頭髮，伊便拿起鞋子揮打拉伊頭髮之人，嗣伊站
    定後，己○○仍不放手，伊便一拳揮打過去等語（偵查卷十二頁反面、審判卷三
    十一頁），足見被告甲○○確有持鞋毆人之事實。而證人壬○○雖證稱有遭毆打
    云云，然被告庚○○則稱並未看見妻子或兒子被打等情，且無證據足認壬○○有
    何被毆受傷之情形，壬○○之證詞不無迴護其父母之情形，尚難憑信。本件事證
    至臻明確，被告所辯均不足採信，犯行堪以認定。
二、核被告庚○○、甲○○所為，係犯刑法第二百七十七條第一項之傷害罪。爰審酌
    被告犯罪之動機為家庭糾紛、犯罪手段亦非劇烈，所生損害不大及犯罪後態度等
    一切情狀，分別量處如主文所示之刑，並諭知易科罰金之折算標準。被告甲○○
    犯罪用之高跟鞋乙隻並未扣案，無證據證明未滅失仍然存在，爰不另為沒收之諭
    知。
三、公訴意旨另以：被告庚○○於前揭時地與被害人己○○、陳輝爐推擠之際，因欲
    再度進入門內，竟另行基於毀損之犯意，將丙○○住處之紗門及門鎖毀損，致令
    不堪使用，足生損害李女，因認被告庚○○另犯刑法第三百五十四條之毀損罪嫌
    。按犯罪事實應依證據認定之，無證據不得推定其犯罪事實，又不能證明被告犯
    罪者，應諭知無罪之判決，刑事訴訟法第一百五十四條、第三百零一條第一項分
    別定有明文。訊據被告庚○○固坦承與被害人己○○等人發生推擠時，有推到丙○○住處之紗門之事實，惟堅詞否認有何犯行，辯稱因雙方推擠碰到紗門，並無
    毀損故意等語。經查，被告庚○○因毆打丁○○○後，遭己○○、陳輝爐推擠出
    門，因被告庚○○欲再度進入屋內，雙方遂在門口互推等情，已如前述，足見被
    告庚○○係因雙方衝突無意毀損紗門及門鎖，且被害人丁○○○於本院審理時亦
    坦承尚拿得到壬○○之眼鏡等情，足認當時庚○○、甲○○及壬○○在門外，己○○奮力擋住門口，陳輝爐、丁○○○等人則在門內，門外、門內二方互相推擠
    ，於此混亂之情形下，尚難認為紗門及門鎖係遭被告庚○○毀損或有毀損之故意
    ，此外，復查無其他積極證據，足資證明被告庚○○有何犯行，揆諸前開說明，
    此部分自應諭知被告庚○○無罪之判決。
四、據上論斷，應依刑事訴訟法第二百九十九條第一項前段、第三百零一條第一項，
    刑法第二百七十七條第一項、第四十一條，罰金罰鍰提高標準條例第一條前段、
    第二條，判決如主文。
中      華      民      國    八十九    年     十一     月     十六     日
                                臺灣花蓮地方法院刑事庭
                                    法  官  林  碧  玲
右正本證明與原本無異。
如對本判決不服，應於送達後十日內，向本院提出上訴狀。（應抄附繕本）告訴人或
被害人如對於本判決不服者，應具備理由請求檢察官上訴，其上訴期間之計算係以檢
察官收受判決正本之日期為準。
                                    法院書記官
中      華      民      國    八十九    年     十一     月     十七     日
附錄本判決論罪之法律條文：
刑法第二百七十七條第一項：
傷害人之身體或健康者，處三年以下有期徒刑、拘役或一千元以下罰金。


司法院資訊處製作；財團法人民間司法改革基金會備份。
